# 不能为同一家上市公司同时提供评估和年报审计。的具体规定？

提问人：phanxing 时间：2010-10-19 13:58:14
不能为同一家上市公司同时提供评估和年报审计。的具体规定？
如题，哪位知道。告知下，感激不尽。

回答人：chenyiwei
可以关注一下《职业道德守则》对于审计和审阅业务独立性的要求。虽然现在同一个法人机构不可能同时提供审计和评估服务，但评估机构有可能由于职业道德守则中的“网络事务所”概念而被要求遵循与会计师事务所相同的独立性要求。